臺灣高等法院刑事判決
111年度上訴字第2535號
上  訴  人  臺灣新北地方檢察署檢察官
上  訴  人  
即  被  告  林羿廷


上列上訴人因被告偽造文書等案件，不服臺灣新北地方法院111
年度審訴字第336號，中華民國111年4月29日第一審判決（起訴
案號：臺灣新北地方檢察署109年度偵字第25449號），提起上訴
，本院判決如下：
    主  文
上訴駁回。
林羿廷均緩刑貳年，並應依附件二之協議書所載內容履行賠償。
    事實及理由
一、審理範圍：
　　按上訴得明示僅就判決之刑、沒收或保安處分一部為之，刑
    事訴訟法第348條第3項定有明文。檢察官上訴意旨僅就原判
    決關於詐欺取財罪之刑之部分上訴（見本院卷第21至22、92
    頁）；而上訴人即被告林羿廷（下稱被告）於上訴理由狀內
    記載原審量刑過重，被告係因一時糊塗才會犯錯，已陸續還
    款，請從輕量刑，給予自新機會等語（見本院卷第29至31頁
    ），並於本院審理時就上訴範圍陳稱：「僅就原判決刑度部
    分上訴。就原判決所認定之犯罪事實、罪名、沒收都沒有要
    上訴」等語（見本院卷第92頁），明示僅就原判決之刑部分
    提起上訴。是依刑事訴訟法第348條第3項規定，本院審理範
    圍僅限於原判決所處之刑部分，不及於原判決所認定之犯罪
    事實、所犯法條（論罪）、沒收等其他部分，故此部分之認
    定，均引用第一審判決書所記載之事實、證據及理由（如附
    件一）。
二、上訴意旨：
　㈠檢察官上訴意旨略以：被告所犯詐欺取財罪部分，雖與告訴
    人曹雅暉於民國111年4月21日達成和解，且當庭承諾於111
    年4月27日返還新臺幣（下同）166萬元，被告卻未依約履行
    ，足見毫無和解誠意，原審就此部分量處有期徒刑8月，實
    難收懲戒之效等語。
　㈡被告上訴意旨略以：我有意願賠償告訴人，但無法一次全部
    清償，一審判決後另與告訴人達成和解，已經先行賠付100
    萬元，剩餘款項分期履行中，請求從輕量刑，並給予自新之
    機會等語。
三、駁回上訴之理由：　　　
　  按刑之量定，本為法院得依職權自由裁量之事項，苟已審酌
    刑法第57條規定之事項，且於法定刑度之內予以量定，客觀
    上並無明顯濫權之情形者，即不容當事人憑其主觀意見，指
    摘其違法或失當。查原判決就被告詐欺取財、行使偽造私文
    書犯行，以行為人之責任為基礎，審酌被告正值壯年，竟不
    思以正途獲取財物，恣意以詐欺、行使偽造私文書手段不勞
    而獲，所為損害告訴人曾雅暉之財產法益，亦足以生損害於
    被害人吳易霖及霖茂餐飲顧問有限公司，行為實屬不該，兼
    衡被告無前科、素行良好、高中畢業之智識程度、目前有工
    作、無須撫養之家人、犯罪之動機、目的、手段與犯後坦承
    犯行，已與告訴人達成和解，並先後共還50萬元等一切情狀
    ，分別量處有期徒刑8月、4月，並就得易科罰金部分，諭知
    易科罰金之折算標準為1000元折算1日，顯然於其刑度上已
    充分考量，既未逾越法定刑度，又未濫用裁量權限，難認有
    何失之過輕或過重之處。另被告固於一審判決後，重新與告
    訴人達成和解，並已賠付100萬元，剩餘款項則分期履行中
    ，有附件二所示協議書、公務電話紀錄等存卷可考（見本院
    卷第61、79至85頁），惟此部分量刑基礎及考量因素（即被
    告已與告訴人達成和解，並已賠付部分款項等犯罪後之態度
    ）仍與原審相同（僅是清償方案有所不同），被告指摘原審
    量刑過重，請求從輕科刑一節，並無理由。從而，檢察官、
    被告之上訴均無理由，應予駁回。　　
四、緩刑及附條件之宣告：
    查被告未曾因故意犯罪受有期徒刑以上刑之宣告，有本院被
    告前案紀錄表附卷可查，其因一時失慮，致罹刑典，惟被告
    犯後已坦承犯行，且業與告訴人達成和解，有附件二所示協
    議書在卷可考（見本院卷第79至85頁），並持續履行中（見
    本院卷第61頁之公務電話紀錄），顯見被告甚有悔悟之意，
    本院信其經此偵審程序及刑之宣告後，應能知所警惕，而無
    再犯之虞，因認所宣告之刑以暫不執行為適當，並考量被告
    與告訴人間就剩餘款項之和解條件履行期為6期、按月給付
    ，爰依刑法第74條第1項第1款之規定，均併予宣告緩刑2年
    ，以啟自新。另本院為確保被告緩刑之宣告能收具體之成效
    ，且期使被告確切明瞭其行為對社會所造成之危害，以培養
    正確法治觀念，爰依刑法第74條第2項第3款規定，併予宣告
    被告應依附件二所示協議書所載內容按期履行賠償。復此部
    分乃緩刑宣告附帶之條件，依刑法第74條第4項規定，上開
    條件內容得為民事強制執行名義。倘被告未遵循本院諭知之
    上開緩刑期間所定負擔（即：如期賠償告訴人），且情節重
    大者，足認原宣告之緩刑難收其預期效果，而有執行刑罰之
    必要者，檢察官得依同法第75條之1第1項第4款之規定，聲
    請撤銷本件緩刑之宣告，併此指明。
據上論斷，應依刑事訴訟法第373條、第368條，刑法第74條第1
項第1款、第2項第3款，判決如主文。
本案經檢察官褚仁傑提起公訴，檢察官高智美提起上訴，檢察官
孟玉梅到庭執行職務。
中　　華　　民　　國　　111 　年　　9 　　月　　13　　日
                  刑事第十五庭  審判長法　官  陳芃宇
                                      法　官  陳勇松
                                      法　官  陳俞伶
以上正本證明與原本無異。
如不服本判決，應於收受送達後20日內向本院提出上訴書狀，其
未敘述上訴之理由者並得於提起上訴後20日內向本院補提理由書
（均須按他造當事人之人數附繕本）「切勿逕送上級法院」。
                                      書記官  朱家麒
中　　華　　民　　國　　111 　年　　9 　　月　　14　　日